臺灣高等法院刑事判決　　　　　　　　　　　　　九十二年度上訴字第四二０二號
　　上　訴　人
　　即　被　告　丙○○
　　　　　　　　戊○○
　　右　一　人
　　選任辯護人　易定芳律師
右上訴人因偽造有價證券等案件，不服臺灣板橋地方法院九十二年度訴字第一五一號
，中華民國九十二年八月八日第一審判決（起訴案號：臺灣板橋地方法院檢察署八十
九年度偵字第四０九二號、九十一年度偵字第二一七二０號），提起上訴，本院判決
如左：
    主  文
原判決關於丙○○、戊○○部分撤銷。
丙○○共同行使偽造之有價證券，處有期徒刑壹年肆月。偽造發票人為「乙○○」、
票號ＴＨ0000000號、發票日八十八年十二月二十六日、到期日八十九年一月
二十五日、面額新台幣貳拾萬元之本票壹紙、偽造之「乙○○」印章壹枚，及如附表
一至四所示之署押及印文均沒收。
戊○○無罪。
    事  實
一、丙○○曾有違反票據法、賭博、偽造有價證券、偽造文書罪前科，其中因偽造有
    價證券罪，經臺灣台北地方法院以八十七年度訴字第一五六０號判決處有期徒刑
    三年六月，上訴本院後，經本院於八十八年十一月十六日以八十八年度上訴字第
    二０五五號判決上訴駁回而確定；另因偽造文書經本院於八十九年九月廿九日以
    八十九年度上訴字第二八一一號判決處有期徒刑一年二月確定；經執行於九十一
    年十一月十一日縮短刑期假釋，假釋期滿日為九十三年十月八日（不構成累犯）
    。
二、丙○○明知真實姓名年籍不詳自稱「丁○○」之成年男子，於八十九年一月間，
    所交付之懸掛Ｃ七－四三三一號車牌之自用小客車係俗稱「ＡＢ車」的贓車之車
    牌係偽造（該自用小客車實際係甲○○所有，原始車牌號碼為ＤＩ─九九八八號
    、引擎號碼為ＶＱ00000000Ａ，於八十九年一月十二日七時許，在台北
    市○○○路○段一○二號前遭竊，約價值新臺幣九十萬元），同時由「丁○○」
    所交付之車號Ｃ七－四三三一自用小客之車主「乙○○」（按偽造成五十六年三
    月九日生，父周年雄、母李子美，八十六年十月廿二日換發）國民
    「乙○○」印章一枚、押當車輛借用切結書、讓渡書、車號Ｃ七－四三三一號自
    用小客車之行車執照、汽車新領牌登記書、汽車出廠與貨物稅完稅照證，以及「
    乙○○」簽發之票號ＴＨ0000000號、發票日八十八年十二月二十六日、
    到期日八十九年一月二十五日、面額新台幣貳拾萬元之本票，均係偽造。因「丁○○」需款孔急，委託丙○○將之出質借款。丙○○竟與「丁○○」基於共同犯
    意聯絡，以系爭懸掛偽造Ｃ七－四三三一號車牌之自用小客車車輛質押予不知情
    之戊○○以借貸現款，而戊○○為賺取佣金牟利，乃建議改將系爭車輛出售，於
    八十九年一月底，由戊○○出面透過與其熟識之羅文輝（業經原審判決確定）尋
    找買主，羅文輝乃介紹有意購買系爭車輛之友人己○○，以低價便宜出售。戊○○為求取信於己○○，於同年一月間某日，在監理站以「乙○○」名義汽車過戶
    登記書，再於同年月三十一日某時，在台北縣三重市○○路某處，由戊○○出面
    提供己○○過戶登記書及上開偽造之讓渡書，使己○○陷於錯誤信以為該等資料
    為真，同意以二、三十萬元價格購買，並先當場交付九萬九千元予戊○○以取得
    系爭車輛，當晚則另交付二萬四千元予羅文輝，再陸續於二月二日及同月十二日
    交付車款七萬元及三萬九千元予戊○○（共計已交付二十二萬九千元），戊○○
    則於收款同時，先後將上開偽造之行照、印章、
    付予己○○，致生損於乙○○本人、戶政機關對
    理機關對車籍管理之正確性。嗣因羅文輝再向己○○借用系爭車輛，而於同年二
    月十六日十七時許，駕駛系爭車輛途經台北縣三峽鎮○○街二八號前，為警查獲
    ，並當場扣得上開偽造之證件暨車籍資料、偽造本票一紙、偽造ＣＩ－四四三一
    號車牌二面、偽造印章一枚、鑰匙一支，始循線查悉上情。
三、案經台北縣政府警察局板橋分局報告及臺灣板橋地方法院檢察署檢察官自動檢舉
    偵查起訴。
    理  由
本件判決理由分二部分說明之：
甲、被告丙○○部分：
一、經查：
（一）原審訊據被告丙○○坦承於右揭時間、地點，伊朋友「丁○○」，三十歲左右
      、住在新店安坑、曾犯過案，將車子交給伊的，胡說是他朋友寄賣車子，車子
      是哪來的伊不知道，「丁○○」說車主到時候會出來辦過戶手續，伊就問戊○○有車子很便宜，問戊○○是否要買，伊把車子開過去，證件影本都是伊交給
      戊○○，除前開贓車、並「乙○○」國民
      「乙○○」押當車輛借用切結書、「乙○○」讓渡書、車號Ｃ七－四三三一號
      自用小客車之行車執照、汽車新領牌登記書、汽車出廠證明書與貨物稅完稅證
      照、及「乙○○」名義簽發之系爭本票，一併交付予被告戊○○，輾轉出售系
      爭車輛予己○○等情坦承不諱。
（二）車牌號碼Ｃ七─四三三一號之自小客車，本係住台南縣永康市○○○街一三九
      巷四四弄五一號之乙○○（按民國○○○年○月○日生，父周耀坤、母陳耀鑽
      ，八十一年八月廿五日換發）所有，該車牌及車輛皆在台灣南部，行車執照亦
      一直在乙○○本人持有中，扣案「乙○○」印章，亦非乙○○本人所有，業據
      證人乙○○於警詢（見偵字第四０九二號卷第一０二頁、第一０三頁）及偵訊
      中（見偵字第四０九二號卷第一二六頁、第一二七頁）證述綦詳，並有其提出
      之真正行車執照、汽車出廠與貨物稅完稅照證、新領牌照登記書、
      （見偵字第四０九二號卷第一三０頁至第一三三頁）存卷可考。而為警扣案「
      乙○○」國民
      李子美，八十六年十月廿二日換發，除姓名、統一編號外、其餘之記載，與乙○○所有者，均有差異，顯然出於偽造。則扣案「乙○○」印章一枚、押當車
      輛借用切結書、讓渡書、車號Ｃ七－四三三一號自用小客車之行車執照、汽車
      新領牌登記書、汽車出廠與貨物稅完稅照證，以及「乙○○」名義本票（票號
      ＴＨ0000000號、發票日八十八年十二月二十六日、到期日八十九年一
      月二十五日、面額新台幣貳拾萬元），亦皆出於偽造（見偵字第四０九二號卷
      第三一頁至第四一頁，切結書、讓渡書本票原本見第三宗第九六頁至第一００
      頁）無訛。
（三）本案被查獲之懸掛「偽造車牌號碼Ｃ七─四三三一號」之自小客車，其引擎號
      碼為Ｑ0000000Ａ號，其原來請領之車牌號碼為ＤＩ─九九八八號，係
      被害人甲○○所有，於八十九年一月十二日七時許，在台北市○○○路○段一
      ○二號前遭竊，失竊乙節，業據被害人甲○○於警詢（見偵字第四０九二號卷
      第一九頁、第二０頁）、偵訊中（見偵字第四０九二號卷第九六頁、第九七頁
      ）指述甚詳；復有汽車新領牌照登記書（牌照號碼ＤＩ─九九八八號）、「車
      輛竊盜、車牌失竊資料個別查詢表─查詢車輛認可資料」（見偵字第四０九二
      號卷第六五頁）、「車籍作業系統－查詢認可資料」（見偵字第四０九二號卷
      第六六頁）、贓物認領保管單（見偵字第四０九二號卷第二二頁）、及查獲車
      輛引擎號碼暨車身號碼所在位置照片各一張在卷可憑（見偵字第四０九二號卷
      第四八頁），足認查獲之上開自用小客車確係甲○○失竊之贓物，甚為明確。
（四）被告丙○○於原審審理時供陳：偽造「乙○○」國民
      押當車輛借用切結書、「乙○○」讓渡書、車號Ｃ七－四三三一號自用小客車
      之行車執照、汽車新領牌登記書、汽車出廠證明書與貨物稅完稅證照，偽造之
      「乙○○」印章一枚，以及偽造「乙○○」本票，係伊朋友「丁○○」所交付
      的，約在外面碰面，當初「丁○○」說要借錢，所以開「本票」給借方，後來
      交給戊○○（見原審卷第七三頁）；伊確實知道系爭車輛是俗稱ＡＢ車的贓車
      ，「丁○○」有告訴伊說南部及北部各有一部車籍相同的車輛，該車籍沒有報
      遺失或失竊紀錄，故被攔查也沒有關係，因為偽造的車籍資料都齊全；偽造之
      車籍資料係「丁○○」偽造集團所偽造，本票是要作借款擔保，只要本金利息
      清償就要拿回本票（見原審卷第一五六頁至第一六０頁）；參諸被告丙○○既
      然與「丁○○」相識，卻於警訊、偵查、原審、及本院審理中不提供「丁○○
      」真實之姓名年籍，供傳訊求證，顯然有所隱瞞。而「丁○○」取「乙○○」
      國民
      Ｃ七－四三三一號自用小客車之行車執照、汽車新領牌登記書、汽車出廠證明
      書與貨物稅完稅證照，偽造之「乙○○」印章一枚，及「乙○○」本票，丙○○卻未加以質問、印證。戊○○復於原審審理時證述：被告丙○○曾說過系爭
      車輛是不能過戶等語（原審九十二年七月十八日審判筆錄參見）。足認丙○○
      對於上開物品，均屬偽造，預先有所認識。
（五）此外，復有偽造之「乙○○」國民
      書、「乙○○」讓渡書、車號Ｃ七－四三三一號自用小客車之行車執照、汽車
      新領牌登記書、汽車出廠證明書與貨物稅完稅證照，偽造之「乙○○」印章一
      枚，以及偽造「乙○○」本票附卷可證。被告丙○○自白與事實相符，其犯行
      至堪認定。
二、按汽車牌照包括號牌、行車執照，為行車之許可憑證，道路交通安全規則第八條
    定有明文。故汽車號牌、汽車行車執照均為公路監理機關所發給，固具有公文書
    之性質，惟依上開道路交通安全規則規定，汽車牌照、號牌係行車之許可憑證，
    與國民
    新領牌照登記書其上蓋有「交通部委裕隆汽車公司代辦申請牌照檢驗章」、「交
    驗檢5278檢驗員陳振桂」、「高雄區監理所台南監理站審核合格章」、偽造之「
    乙○○」「國民
    過，應屬偽造之公文書。而押當車輛借用切結書、讓渡書係偽造以「乙○○」名
    義出具，裕隆汽車製造股份有限公司（下稱裕隆公司）電子計算機開立專用汽車
    出廠與貨物稅完稅，係偽造以裕隆公司名義出具，均應屬偽造之私文書。
三、核被告丙○○為出賣受託贓車，而交付偽造之「乙○○」國民
    Ｃ七－四三三一號自用小客車之行車執照及號牌之特種文書，及偽造之押當車輛
    借用切結書、讓渡書、裕隆汽車製造股份有限公司電子計算機開立專用汽車出廠
    與貨物稅完稅照證之私文書、偽造汽車新領牌登記書之公文書、偽造本票之有價
    證券、及偽造「乙○○」印章一枚，足生損害於乙○○本人、裕隆公司、戶政機
    關對國民
    己○○陷於錯誤，而購買贓車並交付車款，核被告所為係犯刑法第二百十六條、
    第二百十條、第二百十一條、第二百十二條之行使偽造特種文書罪、行使偽造私
    文書罪、行使偽造公文書罪及行使偽造特種文書罪、第二百零一條第二項行使偽
    造有價證券罪、第三百三十九條第一項詐欺取財罪。被告丙○○與「丁○○」之
    成年男子有犯意之聯絡與行為分擔，為共同正犯。所犯各罪間，有方法行為，與
    目的行為之牽連關係，應從一重之行使偽造有價證券處斷。
四、原審就被告丙○○部分據以論罪科刑，固非無見，惟查同案被告戊○○係無犯罪
    故意（見理由乙），原判決認定被告丙○○與同案被告戊○○係共同正犯，尚有
    未洽。又被告丙○○係為「丁○○」出賣贓車，所為與刑法第三百四十九條第二
    項之牙保贓物罪之要件不合；且被告戊○○為查該車有無違規欠稅而書寫名義人
    「乙○○」之「汽機車過戶登記書」一紙，被告丙○○辯稱不知情，亦為同案被
    告戊○○證述屬實，此部分均不另為無罪之諭知。被告丙○○上訴意旨以本案與
    臺灣台北地方法院以八十七年度訴字第一五六０號偽造有價證券被判決處有期徒
    刑三年六月一案，有裁判上一罪關係，如早判決可一併執行云云，惟查該判決上
    訴本院後，經本院於八十八年十一月十六日以八十八年度上訴字第二０五五號判
    決上訴駁回而確定，本宋係在該確定判決宣判之後所發生，非前案判決效力所及
    ，其上訴理由，雖未足採，但原判決關於被告丙○○部分既有前揭可議之處，仍
    屬無可維持，應由本院將原判決關於被告丙○○部分撤銷改判。爰審酌被告丙○○前均曾有犯罪前科，素行不佳、犯罪之動機、所用之手段及對被害人甲○○、
    乙○○本人及己○○等人所造成危害、犯罪後坦承部分犯行之態度等一切情狀，
    量處如主文第二項所示之刑。至於扣案之偽造的系爭本票一紙，應依刑法第二百
    零五條沒收；又偽造之「乙○○」印章一顆，不問屬於犯人與否，亦應依刑法第
    二百十九條沒收。此外，扣案之偽造車牌號碼Ｃ七－四三三一號牌二面、偽造之
    上開「乙○○」
    稅完稅照證、汽車新領牌登記書、汽車過戶登記書、押當車輛借用切結書、讓渡
    書，雖係被告等犯罪所用之物。惟均已交付予被害人己○○，均非屬被告等所有
    ，自無從宣告沒收。惟在前開文書上，有偽造如附表所示之署押及印文，不問屬
    於犯人與否，均應依刑法第二百十九條宣告沒收。
乙、被告戊○○部分：
一、公訴意旨另以：被告戊○○共同基於偽造文書、牙保贓物、為自己不法所有之犯
    意聯絡，先於不詳時地偽造乙○○之印文、以偽造名義人為乙○○之汽機車過戶
    登記書，再由戊○○、羅文輝於同年月三十一日某時在台北縣三重市○○路某處
    向己○○行使上開偽造證件、偽造本票，致生損於乙○○、己○○、監理機關管
    理車籍之正確性，以取信於不知情之己○○，致己○○陷於錯誤，同意以新台幣
    二十五萬元之代價購買上開原車號ＤＩ─九九八八號自用小客車，己○○當場交
    付九萬九千元予戊○○。嗣因羅文輝再向己○○借用上開車輛，而於同年二月十
    六日十七時許在台北縣三峽鎮○○街二八號前駕駛上開車輛，為警查獲，並當場
    扣得上開偽造之證件、偽造本票一紙、偽造ＣＩ─四四三一號車牌二面、印章一
    枚、鑰匙一隻，始悉上情。因認被告戊○○所為，係犯刑法第三百四十九條第二
    項牙保贓物罪嫌、第二百十六條、第二百十條行使偽造私文書罪嫌、第二百零一
    條第二項偽造有價證券罪嫌、第三百三十九條第一項詐欺取財罪嫌。
二、按犯罪事實應依證據認定之，無證據不得推定其犯罪事實，刑事訴訟法第一百五
    十四條定有明文。又刑事訴訟法上所謂認定犯罪事實之證據，係指足以認定被告
    確有犯罪行為之積極證據而言，該項證據自須適合於被告犯罪事實之認定，始得
    採為斷罪資料；如未發現相當證據，或證據不足以證明，自不能以推測或擬制之
    方法，以為裁判之基礎，最高法院二十九年上字第三一○五號、四十年台上字第
    八十六號分別著有判例可資參照。
三、檢察官起訴書認定被告戊○○犯罪無非以：
（一）車牌號碼ＤＩ─九九八八號自用小客車係告訴人甲○○所有，已於上述時、地
      失竊，業據告訴人於警詢中、偵訊中指述甚詳，復有車輛竊盜、車牌失竊資料
　　　個別查詢表─查詢、車輛認可資料車籍作業系統─查詢認可資料、贓物認領保
  　　管單各一紙在卷可憑，足認該自用小客車確係他人失竊之贓物無訛。又被告丙○○業於偵查中自承當初伊開價四十萬元、戊○○說他朋友出價三十萬元、莊
      先給伊十萬元、佣金莊直接扣掉，自稱係「丁○○」之不詳男子交付原車號為
      ＤＩ─九九八八號之自用小客車時僅交付名義人為乙○○之國民
      本票一紙、押當車輛借用切結書、讓渡書及車號Ｃ七─四三三一號自用小客車
      之行車執照影本、汽車新領牌登記書、貨物稅完稅　證照等情。
（二）被告戊○○偵查中坦承偽造名義人乙○○之汽機車過戶登記書一情，且有上開
      過戶登記書一紙、內政部警政署刑事警察局八十九年三月三十一日刑鑑字第四
      ○四一一號鑑驗通知書一紙在卷可參，若非被告戊○○明知該車係來路不明之
      贓車，無法辦理過戶手續，何須偽造上開汽機車過戶登記書以取信被害人己○○？衡諸常理，倘非來源不明之贓物，豈會願以遠低於一般行情之售價出售？
      又豈會未由車主出面交涉買賣、亦未辦理過戶登記？出售過程豈會如此輕率？
      足認被告戊○○於收受、牙保該自用小客車時，就其應有贓物之認識。況對於
      贓物之認識並不以行為人對於該物確信其係贓物為限，只須行為人對物來源存
      疑，而懷疑其可能為贓物，或雖有預見，而不違背其本意時，即認有贓物之認
      識。被告全然未聞問該新車之來源遽予收受而以遠低於市價之價格出售，復有
      前述乖違常情處，自難諉為不知該自用小客車係贓物。被告戊○○共同牙保贓
      物、行使偽造私文書、行使偽造有價證券、詐欺犯嫌，均湛認定。
四、訊據被告戊○○堅決否認有何共同牙保贓物、詐欺、行使偽造私文書、行使偽造
    本票犯行，辯稱伊固不否認有以同案被告交付之「乙○○」印章，書寫「乙○○
    」名義之「汽車過戶登記書」，惟辯稱：車子是丙○○託伊賣的，伊不知道是贓
    車，除了汽機車過戶登記書是伊書寫外，其它證件是丙○○交給伊的，伊是做仲
    介賣給己○○，才有五萬元佣金。車子是被告丙○○託伊賣的，伊不知道是贓車
    ，亦不知被告丙○○交給伊的證件、本票等資料係偽造，伊僅是居間仲介系爭車
    輛透過羅文輝售予己○○，才獲得五萬元佣金，才把車籍資料交給己○○云云。
五、按扣案之附在偽造車牌號碼Ｃ七－四三三一號牌二面、及偽造之上開「乙○○」
    車新領牌登記書、汽車過戶登記書、押當車輛借用切結書、讓渡書等，係同案被
    告丙○○，委託被告戊○○出質或出賣時所交付，業據同案被告丙○○證述在卷
    。且偵查中，被告戊○○接受測謊結果，就未竊取系爭汽車: 未向汽車失主
    甲○○勒索贖款；未偽造車籍資料；未書寫本案之本票，經測試無情緒波動
    反應，應未說謊，有法務部調查局八十九年五月一日（八九）陸（三）字第八九
    一二九四一三號鑑定通知書可稽（見偵字第四０九二號卷第三宗第一０七頁）。
    按測謊鑑定（polygraph test，or lie detector），係依一般人在說謊時，會
    產生遲疑、緊張、恐懼、不安等心理波動現象，乃以科學方法，由鑑定人利用測
    謊儀器，將受測者之上開情緒波動反應情形加以紀錄，用以分析判斷受測者之供
    述是否違反其內心之真意而屬虛偽不實。故測謊鑑定，倘鑑定人具備專業之知識
    技能，復基於保障緘默權而事先獲得受測者之同意，所使用之測謊儀器及其測試
    之問題與方法又具專業可靠性時，該測謊結果，如就有利之供述，經鑑定人分析
    判斷有不實之情緒波動反應，依補強性法則，雖不得作為有罪判決之唯一證據，
    但非無證據能力，仍得供裁判之佐證，其證明力如何，事實審法院有自由判斷之
    職權；反之，若其有利之供述，經鑑定並無任何虛偽供述之情緒波動反應，又無
    其他合法之積極證據足以證明該部分之犯罪事實時，即可印證其真實性，非不得
    為有利於受測者之認定，最高法院八十八年度台上字第二九三六號判決參照。被
    告戊○○既無說謊反應，且同案被告丙○○亦證明，全部資料及汽車係伊自「丁○○」處取來，被告戊○○亦不認識「丁○○」，則被告戊○○辯解不知情，顯
    然可採。
六、次查，卷附書寫名義人「乙○○」之「汽機車過戶登記書」一紙（見偵字第四０
    九二號卷第三宗第九八頁）、為戊○○所書寫，業據被告戊○○坦白承認，且有
    內政部警政署刑事警察局八十九年三月三十一日刑鑑字第四○四一一號鑑驗通知
    書一紙在卷可參（見偵字第四０九二號卷第二三二頁）。雖然查詢系爭車輛是否
    有欠稅或罰款，雖僅需至監理站以電腦網路查詢即可，並無需填寫汽車過戶登記
    書，此有原審電話查詢紀錄表一紙存卷可憑（見原審卷第一五三頁）。惟被告戊○○辯稱：其之所以書寫汽車過戶登記書，係為查詢該車繳稅及罰單情形云云，
    被告戊○○顯然係相信同案被告丙○○交付之證件為真實，獲得出賣人之授權，
    方有以「乙○○」印章並書寫「乙○○」名義之「汽機車過戶登記書」之舉，戊○○此部分所辯顯屬分所辯顯屬可採。由此可知，被告戊○○係出於相信同案被
    告丙○○，為辦理過戶手續，方自轉交證件及本票於買主己○○，誤認賣主有授
    權致書寫「汽機車過戶登記書」係為查明汽車資料係真實，以取信被害人己○○
    ，全然無犯罪之故意。否則，渠若知係失竊贓車，豈非自投羅網。此外，查無其
    他積極事證，足認被告戊○○有何施行，不能證明被告戊○○犯罪。
七、原審不察而為被告戊○○有罪之判決，尚有未洽，被告戊○○上訴意旨指摘原判
    決不當為有理由，應由本院將關於被告戊○○部分撤銷改判，諭知被告戊○○無
    罪之判決。
據上論斷，應依刑事訴訟法第三百六十九條第一項前段、第三百六十四條、第二百九
十九條第一項前段、第三百零一條第一項前段，刑法第二十八條、第二百零一條第二
項、第二百零五條、第二百十六條、第二百十條、第二百十一條、第二百十二條、第
二百十九條、第三百三十九條第一項、第五十五條，罰金罰鍰提高標準條例第一條前
段，判決如主文。
本案經檢察官朱兆民到庭執行職務。
中　　　華　　　民　　　國　　九十三　　年　　　四　　　月　　 三十 　　日
                              臺灣高等法院刑事第八庭
                                  審判長法  官  陳  祐  治
                                        法  官  陳  晴  教
                                        法  官  王  炳  梁
右正本證明與原本無異。
檢察官、丙○○部分如不服本判決，應於收受送達後十日內向本院提出上訴書狀，其
未敘述上訴之理由者並得於提起上訴後十日內向本院補提理由書（均須按他造當事人
之人數附繕本）。
戊○○本人不得上訴。
                                        書記官  潘　大　鵬
中　　　華　　　民　　　國　　九十三　　年　　　五　　　月　　　三　　　日
附表：
┌──┬────────────┬────────────────────┐
│編號│文書名稱                │偽造署押或印文內容及數目                │
├──┼────────────┼────────────────────┤
│一  │押當車輛借用切結書      │「乙○○」署押二枚、印文三枚。          │
├──┼────────────┼────────────────────┤
│二  │讓渡書                  │「乙○○」署押暨印文各二枚。            │
├──┼────────────┼────────────────────┤
│    │汽車出廠與貨物稅完稅    │「董事長吳舜文繳納貨物稅專用章」、「羅鍇│
│    │                        │」、「苗栗縣貨物稅廠商司出廠章戮」、「裕│
│三  │                        │隆汽車製造股份有限公司工廠繳納貨物稅專用│
│    │                        │章」印文各一枚。                        │
├──┼────────────┼────────────────────┤│
│    │汽車新領牌照登記書      │「交通部委託裕隆汽車公司代辦申請牌照檢驗│
│四  │                        │章」、「交驗檢5278檢驗員陳振桂」、「高雄│
│    │                        │區監理所台南監理站審核合格」、「乙○○」│
│    │                        │印文各一枚。                            │
├──┼────────────┼────────────────────┤
│五  │ 「乙○○」國民身份證   │影本係偽造                              │
└──┴────────────┴────────────────────┘
附錄本案論罪科刑法條全文：
刑法第二百零一條第二項：
行使偽造之公債票、公司股票或其他有價證券，或意圖供行使之用，而收集或交付於
人者，處一年以上七年以下有期徒刑，得併科三千元以下罰金。
刑法第二百一十條：
偽造、變造私文書，足以生損害於公眾或他人者，處五年以下有期徒刑。
刑法第二百一十一條：
偽造、變造公文書，足以生損害於公眾或他人者，處一年以上七年以下有期徒刑。
刑法第二百一十二條：
偽造、變造護照、旅券、免許證、特許證及關於品行、能力服務或其他相類之證書、
介紹書，足以生損害於公眾或他人者，處一年以下有期徒刑、拘役或三百元以下罰金
。
刑法第二百一十六條：
行使第二百十條至第二百十五條之文書者，依偽造、變造文書或登載不實事項或使登
載不實事項之規定處斷。
刑法第三百三十九條第一項：
意圖為自己或第三人不法之所有，以詐術使人將本人或第三人之物交付者，處五年以
下有期徒刑、拘役或科或併科一千元以下罰金。
刑法第三百四十九條第二項：
搬運、寄藏、故買贓物或為牙保者，處五年以下有期徒刑、拘役或科或併科一千元以
下罰金。
